【裁判字號】    95,毒抗,135
【裁判日期】    951122
【裁判案由】    聲請觀察勒戒
【裁判全文】
臺灣高等法院高雄分院刑事裁定         95年度毒抗字第135號
抗  告  人
即  被  告  甲○○
                    現另案於臺灣高雄監獄執行中
上列抗告人因聲請觀察勒戒案件，不服臺灣高雄地方法院中華民
國95年10月23日裁定（95年度毒聲字第1753號），提起抗告，本
院裁定如下：
    主  文
抗告駁回。
    理  由
一、本件抗告意旨略以：藥物塞肛門可能留滯體內，伊確未施用
    任何毒品，原審以被告施用毒品裁定觀察勒戒，於法不合，
    為此提起抗告云云。
二、原裁定略以：被告甲○○雖矢口否認有何施用毒品犯行，惟
    被告為警查獲後採集之尿液，經送請臺灣檢驗科技股份有限
    公司先以酵素免疫分析法（EIA） 初步檢驗，復以氣相層析
    質譜儀法確認檢驗之結果，呈現嗎啡陽性反應，有尿液採證
    代碼對照表及該公司95年2 月13日濫用藥物尿液檢驗報告各
    1 件在卷可稽。又尿液內所含毒品成分之檢出，與其投與量
    、個人體質及檢驗儀器之精密度等有關。經查有關文獻資料
    ，甲基安非他命經口服投與後，約有百分之70於24小時內自
    尿液中排出，海洛因經注射投與後，迅速水解成6-monoacet
    ylmorphine，轉變成嗎啡，再循嗎啡之代謝途徑排出體外，
    約有百分之80於24小時內自尿液排出，因此採尿化驗應以投
    與後24小時內所採者為宜，此亦有行政院衛生署藥物食品檢
    驗局（82）藥檢壹字第8225269 號函可查。而所謂「氣相層
    析質譜儀」包括「氣相層析儀」及「質譜儀」二部分，在「
    氣相層析儀」部分，其方法為將物質氣化後，再經分析管分
    離，由於各種物質之沸點及對管柱之吸附力不同，在經過檢
    測器（detector）測定後，表現出不同的滯留時間（retent
    ion time），利用滯留時間來判定是何種物質；而「質譜儀
    」部分為檢測器，能將物質撞擊成碎片，記錄其質譜圖，因
    每個化合物之鍵結能力不同，故不同之物質會有其特定之質
    譜圖，在物質判斷上有若指紋鑑定，理論上如果扣除人為因
    素（例如檢體之間的污染）不予列計者，氣相層析質譜儀之
    精確度接近百分之百，復有行政院退輔會榮民總醫院83年3
    月1 日函覆澎湖地方法院（83）北總內字第185 號函堪以佐
    證。本件被告為警查獲後採集之尿液，既經上開精密鑑驗方
    法檢驗，又排除偽陽性反應產生可能之情形下，被告尿液仍
    呈嗎啡陽性反應，被告確有施用第一級毒品海洛因無訛。從
    而，被告空言否認施用毒品云云，尚難憑採，而認聲請人之
    聲請與法並無不合，乃依毒品危害防制條例第20條第1 項、
    觀察勒戒處分執行條例第3 條第1 項，裁定被告應送勒戒處
    所，施以觀察、勒戒。經核原裁定認事用法並無不合；又被
    告係以保險套將毒品海洛因包裝成10顆，再1 顆1顆 塗上潤
    滑液後塞入肛門之方式，運輸第一級毒品海洛因入境一節，
    已據被告於警詢時供明在卷，而被告為警查獲時，並無該保
    險套已破裂而使毒品流出之記錄，此有臺灣高雄地方法院檢
    察署95年度毒偵字第7359號卷可憑。是被告以上開方式運輸
    海洛因入境時，該外包裝之保險套應無何破裂，其內之海洛
    因毒品即無因而為被告身體所吸收之可能甚明。被告上開所
    辯，顯係卸責之詞不足採信。本件抗告人之抗告，並無理由
    ，應予駁回。
三、據上論結，應依刑事訴訟法第412 條，裁定如主文。
中    華    民    國    95    年    11    月    22    日
                  刑事第四庭    審判長法官  蕭權閔
                                      法官  陳吉雄
                                      法官  林水城
以上正本證明與原本無異。
本裁定不得再抗告。
中    華    民    國    95    年    11    月    22    日
                                    書記官  吳新貞


司法院資訊處製作；財團法人民間司法改革基金會備份。
